# 请教陈老师，融资租赁预付账款的问题

提问人：derrickbai 时间：2021-06-30 14:59:45
陈老师您好，现在有一个融资租赁的直租业务模式是这样的，出租人和承租人还有供货商签订三方协议，出租人向供货商分批支付货款，供货商建造资产，造好之后直接交付给承租人，承租人向出租人支付租金。现在在供货商交付租赁资产之前，称为租前期，出租人将已支付的货款确认为预付账款，同时确认对承租人的应计利息。想请教下您，按照三方协议，预付账款是否可以理解为可收取本金加利息的权利，并以此视为一项金融资产，并计提减值。
谢谢陈老师！

回答人：chenyiwei
基本赞同你的理解。该业务的实质就是出租人以代付工程购建款项的形式向承租人提供融资，故应确认金融资产，并按实际利率法确认利息收入，按预期信用损失模型计提减值。